【裁判字號】    99,再,22
【裁判日期】    990615
【裁判案由】    違章建築
【裁判全文】
高雄高等行政法院裁定
                                        99年度再字第22號
聲  請  人  甲○○
相  對  人  雲林縣政府
代  表  人  乙○○  縣長
上列當事人間違章建築事件，聲請人主張最高行政法院中華民國
99年3月18日99年度裁字第659號裁定，有行政訴訟法第273條第1
項第1款、第9款、第13款及第14款之再審事由部分，本院裁定如
下：
    主  文
本件移送最高行政法院。
    理  由
一、按訴訟之全部或一部，法院認為無管轄權者，依原告聲請或
    依職權以裁定移送於其管轄法院，行政訴訟法第18條準用民
    事訴訟法第28條第1項定有明文。又「再審之訴專屬為判決
    之原行政法院管轄。」「裁定已經確定，而有第273條之情
    形者，得準用本編之規定，聲請再審。」行政訴訟法第275
    條第1項、第283條亦分別定有明文。另「對於同一事件之高
    等行政法院及最高行政法院所為『判決』同時本於行政訴訟
    法第273條第1項第9款至第14款以外之法定事由提起再審之
    訴者，由最高行政法院合併管轄；但對於高等行政法院判決
    提起上訴，而經最高行政法院認上訴為不合法以裁定駁回，
    對於該高等行政法院判決提起再審之訴者，無論本於何種法
    定再審事由，仍應專屬原高等行政法院管轄。又當事人向終
    審法院（即本院）提起上訴，是否合法，係屬本院應依職權
    調查裁判之事項，聲請人對本院以其上訴為不合法而駁回之
    裁定，以發見未經斟酌之證物為由聲請再審，依行政訴訟法
    第283條準用同法第275條第1項之規定，專屬本院管轄，不
    在同條第3項規定之列。」亦有最高行政法院95年度裁字第1
    167號判例足資參照。
二、本件聲請人與相對人間違章建築事件，聲請人不服本院95年
    度訴字第342號判決(下稱原判決)，提起上訴，前經最高行
    政法院98年度判字第679號判決(下稱原確定判決)駁回上訴
    而告確定。聲請人仍不服，主張原判決及原確定判決有行政
    訴訟法第273條第1項第13款及第14款之再審事由，提起再審
    之訴，經本院以98年度再字第40號判決(下稱再審判決)駁回
    再審之訴，聲請人猶不服，提起上訴，經最高行政法院99年
    度裁字第659號裁定(下稱再審裁定)以聲請人之上訴狀內容
    ，未對本院再審判決表明有如何合於不適用法規或適用不當
    ，或有行政訴訟法第243條第2項所列各款情形，尚難謂已對
    本院再審判決究竟如何違背法令之情形為具體之指摘，而認
    其上訴不合法，裁定駁回聲請人之上訴。聲請人仍未甘服，
    主張原判決、原確定判決、再審判決及再審裁定有行政訴訟
    法第273條第1項第1款、第9款、第13款及第14款之再審事由
    ，復提起再審之訴，有本院98年度再字第40號卷宗及最高行
    政法院99年度裁字第659號卷宗在卷可稽，揆諸前揭規定及
    判例，聲請人主張再審裁定有行政訴訟法第273條第1項第1
    款、第9款、第13款及第14款之再審事由部分，應專屬最高
    行政法院管轄，聲請人向無管轄權之本院聲請再審，顯係違
    誤，爰依職權裁定移送最高行政法院審理。
三、聲請人另主張(1)原判決及原確定判決有行政訴訟法第273條
    第1項再審事由；(2)原判決及原確定判決有行政訴訟法第273
    條第1項第9款、第13款及第14款之再審事由；(3)再審判決有
    行政訴訟法第273條第1項第1款、第9款、第13款及第14款之
    再審事由部分，由本院另以裁定【(1)(2)部分】及判決【(3)部
    分】駁回之，附此敘明。
四、依行政訴訟法第18條、民事訴訟法第28條第1項，裁定如主
    文。
中    華    民    國    99    年    6     月    15    日
            高雄高等行政法院第二庭
                        審判長法官  江  幸  垠
                              法官  詹  日  賢
                              法官  吳  永  宋
以上正本係照原本作成。
如不服本裁定，應於裁定送達後10日內以書狀敘明理由，經本院
向最高行政法院提出抗告（須按對造人數附具繕本）。
中    華    民    國    99    年    6     月    15    日

                            書記官  陳  嬿  如

司法院資訊處製作；財團法人民間司法改革基金會備份。
